【裁判字號】    99,撤緩,9
【裁判日期】    990119
【裁判案由】    聲請撤銷緩刑
【裁判全文】
臺灣嘉義地方法院刑事裁定               99年度撤緩字第9號
聲  請  人  臺灣嘉義地方法院檢察署檢察官
受  刑  人  乙○○
            甲○○
上列聲請人因受刑人偽造文書案件，聲請撤銷緩刑之宣告（九十
八年度執緩字第一二號），本院裁定如下：
    主  文
乙○○、甲○○之緩刑宣告均撤銷。
    理  由
一、聲請意旨略以：受刑人乙○○、甲○○前因偽造文書罪，經
    本院於民國九十五年十二月二十七日以九十五年度嘉簡字第
    一七九七號判決，分別判處乙○○、甲○○有期徒刑四月，
    緩刑三年，並分別向被害人陽信商業銀行股份有限公司光華
    分公司（下稱陽信銀行光華分行）支付新臺幣（下同）三十
    一萬六千二百三十六元、三十八萬二千四百八十三元，給付
    方法均為按月支付三千元，已分別於九十六年二月五日、同
    年二月一日確定在案，受刑人乙○○竟於緩刑期內僅向被害
    人支付一萬五千元、受刑人甲○○未支付任何款項，爰依刑
    法第七十五條之一第一項第四款之規定，聲請將受刑人乙○
    ○、甲○○緩刑之宣告撤銷等語。
二、按緩刑宣告，得斟酌情形命犯罪行為人為下列各款事項：‧
    ‧‧三、向被害人支付相當數額之財產或非財產上之損害賠
    償，刑法第七十四條第二項第三款定有明文。又受緩刑之宣
    告而有下列情形之一，足認原宣告之緩刑難收其預期效果，
    而有執行刑罰之必要者，得撤銷其宣告：‧‧‧違反第七十
    四條第二項第一款至第八款所定負擔情節重大者，此觀同法
    第七十五條之一第一項第四款規定甚明。又考其立法意旨略
    以：修正條文第七十四條第二項增列法院於緩刑期間內，得
    命犯罪行為人於緩刑期內應遵守之事項（例如向被害人支付
    相當數額、向公庫支付一定之金額、接受精神、心理輔導、
    提供義務勞務或其他為預防再犯之事項），明定違反該條所
    定事項情節重大者，得撤銷其緩刑宣告，以期週延。至於所
    謂「情節重大」，係指：受判決人顯有履行負擔之可能，而
    隱匿或處分其財產、故意不履行、無正當事由拒絕履行或顯
    有逃匿之虞等情事而言。準此，上揭「得」撤銷緩刑之情形
    ，法官應依職權本於合目的性之裁量，妥適審酌被告於緩刑
    期間內違反應遵守事項之情節是否重大，是否已難收其預期
    之效果，而確有執行刑罰之必要。
三、經查：
  (一)本件受刑人乙○○因偽造文書案件，經本院於九十五年十二
    月二十七日以九十五年度嘉簡字第一七九七號判決，判處乙
    ○○有期徒刑四月，緩刑三年，並應向被害人陽信銀行光華
    分行支付三十一萬六千二百三十六元，按月支付三千元，於
    九十六年二月五日確定，有本院九十五年度嘉簡字第一七九
    七號判決、臺灣高等法院被告前案紀錄表各一份在卷可參。
    而上揭受刑人乙○○應支付之款項，經臺灣嘉義地方法院檢
    察署檢察官以九十六年度執字第十二號通知受刑人乙○○應
    將繳款與陽信銀行光華分行之收據送地檢署，受刑人乙○○
    並於九十六年八月十五日前往臺灣嘉義地方法院檢察署，經
    檢察官當場告知應將繳款收據送至地檢署，乙○○於九十六
    年八月二十二日繳納一萬五千元並檢附繳款收據；另臺灣嘉
    義地方法院檢察署檢察官於九十八年十二月七日以嘉檢光三
    九六執緩十二字第三０九一五函請受刑人乙○○於九十八年
    十二月二十五日上午十時攜帶向陽信銀行光華分行繳款收據
    到署，並於九十八年十二月十日合法寄存受刑人戶籍地，受
    刑人乙○○並未前往，且迄今僅支付陽信銀行光華分行一萬
    五千元等情，有九十六年八月四日寄存送達證書、九十六年
    八月十五日檢察官訊問筆錄、郵政跨行匯款申請書、臺灣嘉
    義地方法院檢察署九十八年十二月七日以嘉檢光三九六執緩
    十二字第三０九一五函、九十八年十二月十日寄存送達證書
    、陽信商業銀行光華分行九十九年一月五日陽信光華字第九
    九０００一號函文各一份在卷可參。且受刑人乙○○前於九
    十六年八月二十二日付款後，亦未曾向陽信銀行聯繫任何繳
    款或協商繳款事宜，乙○○前匯款單所留存之聯絡電話，經
    本院撥打後接聽者表示無此人，有本院公務電話紀錄二份存
    卷可參。是受刑人乙○○對於應按期支付陽信銀行光華分行
    三千元乙情知之甚詳，且經檢察官於九十八年十二月間通知
    應遵期繳款，否則即向法院聲請撤銷緩刑，受刑人乙○○經
    合法通知仍未到庭、繳款，且所使用之電話復無法聯繫，亦
    未聯繫協商付款事宜，或向銀行、地檢署表示有何難以負擔
    之情事，而原判決所諭知之支付方式為每月按期支付三千元
    ，並非嚴苛不易屢行、造成極大之經濟負擔，受刑人若有支
    付之意願與誠意，經檢察官通知後當無故不到庭、更換使用
    電話之理，且若果有支付經濟上困難，於此期間亦可向檢察
    官具狀或遵期到庭後表示，或逕向銀行嘗試協商、延期，然
    受刑人乙○○於此超過二年之期間，均對原判決諭知之緩刑
    負擔置之不理，顯係故意不履行，並無遵守上開刑事判決所
    定負擔之誠意，默視法院上開諭知之輕率態度，難認受刑人
    乙○○於犯後已生悔意，顯有違反刑法第七十四條第二項第
    三款所定負擔情節重大之情形，無從再預期受刑人乙○○將
    會遵守相關法令規定，足認原宣告之緩刑難收其預期效果，
    而有執行刑罰之必要，是本件聲請核無不合，爰依刑法第七
    十五條之一第一項第四款規定，撤銷受刑人乙○○於本院九
    十五年度嘉簡字第一七九七號刑事判決之緩刑宣告。
  (二)再本件受刑人甲○○因偽造文書案件，經本院於九十五年十
    二月二十七日以九十五年度嘉簡字第一七九七號判決，判處
    甲○○有期徒刑四月，緩刑三年，並應向被害人陽信銀行光
    華分行支付三十八萬二千四百八十三元，按月支付三千元，
    於九十六年二月一日確定，有本院九十五年度嘉簡字第一七
    九七號判決、臺灣高等法院被告前案紀錄表各一份在卷可參
    。上揭受刑人甲○○應支付之款項，經臺灣嘉義地方法院檢
    察署檢察官以九十六年度執字第十二號執行通知（內附檢察
    官執行緩刑附條件通知書）受刑人甲○○，應於九十六年八
    月十日前將按期支付陽信銀行光華分行收據送署，並於九十
    六年八月二日合法送達受刑人甲○○當時之戶籍地臺北市○
    ○區○○路一段八十巷七號四樓；又再經臺灣嘉義地方法院
    檢察署檢察官以九十八年十二月十八日以嘉檢光三九六執緩
    十二字第三二０二三函請受刑人甲○○於九十九年一月六日
    下午攜帶陽信銀行繳款或匯款收據至署，逾期未到案即向法
    院聲請撤銷緩刑，並於九十八年十二月二十五日依法寄存於
    受刑人甲○○戶籍地嘉義縣水上鄉寬士村三十一之十二號，
    及前揭臺北市北投區地址，受刑人甲○○並未前往，且迄今
    未支付任何款項等情，有九十六年八月二日寄存送達證書、
    臺灣嘉義地方法院檢察署九十八年十二月十八日嘉檢光三九
    六執緩十二字第三二０二三函、陽信商業銀行光華分行九十
    九年一月五日陽信光華字第九九０００一號函文各一份、九
    十八年十二月二十五日寄存送達證書二份在卷可參。而受刑
    人甲○○於判決後迄今，均未依檢察官之通知或函文到庭，
    亦未曾向陽信銀行光華分行聯繫付款、協調還款事宜，有本
    院公務電話記錄可參，而原判決所諭知之支付方式為每月按
    期支付三千元，並非嚴苛難以屢行，且上揭案件受刑人甲○
    ○並未上訴，可徵受刑人甲○○折服該案判決並對該判決所
    定之負擔條件予以認同，惟嗣後卻不履行該判決主文所示應
    依刑法第七十四條第二項第三款規定應向被害人支付金額，
    且經通知後均無故不到庭，亦未曾前往地檢署解釋、說明有
    何無法按期支付理由，或向銀行表示有何難以負擔、協商付
    款之情事，其於此超過二年餘之期間，均對原判決諭知之緩
    刑負擔置之不理，顯係故意不履行，並無遵守上開刑事判決
    所定負擔之誠意，無視法院上開諭知之輕率態度，難認受刑
    人甲○○於犯後已生悔意，顯有違反刑法第七十四條第二項
    第三款所定負擔情節重大之情形，無從再預期受刑人甲○○
    將會遵守相關法令規定，足認原宣告之緩刑難收其預期效果
    ，而有執行刑罰之必要，是本件聲請核無不合，爰依刑法第
    七十五條之一第一項第四款規定，撤銷受刑人甲○○於本院
    九十五年度嘉簡字第一七九七號刑事判決之緩刑宣告。
四、依刑事訴訟法第四百七十六條、第二百二十條，刑法第七十
    五條之一第一項第四款，裁定如主文。
中    華    民    國    99    年    1     月    19    日
                  刑事第一庭法  官  黃琴媛
上列正本證明與原本無異。
如不服本裁定，應於裁定送達後5日內向本院提出抗告狀（應附
繕本）。
中    華    民    國    99    年    1     月    19    日
                            書記官  洪敏芳

司法院資訊處製作；財團法人民間司法改革基金會備份。
